【裁判字號】    98,聲,1209
【裁判日期】    980409
【裁判案由】    聲請定應執行之刑
【裁判全文】
臺灣臺中地方法院刑事裁定              98年度聲字第1209號
聲  請  人  臺灣臺中地方法院檢察署檢察官
受  刑  人  甲○○
上列被告因聲請定應執行之刑案件，本院於民國98年3月20日所
為之判決之原本及其正本，茲發現有誤，應裁定更正如下：
    主    文
原判決之原本及其正本主文欄內關於「應執行有期徒刑拾月」應
更正為「應執行有期徒刑拾月，如易科罰金，以銀元佰元即新
臺幣玖佰元折算壹日」等語，另理由欄內應增列「三、再按『犯
最重本刑為5年以下有期徒刑以下之刑之罪，而受6個月以下有期
徒刑或拘役之宣告，因身體、教育、職業、家庭之關係或其他正
當事由，執行顯有困難者，得以1元以上3元以下折算1日，易科
罰金。但確因不執行所宣告之刑，難收矯正之效，或難以維持法
秩序者，不在此限。併合處罰之數罪，均有前項情形，其應執行
之刑逾6月者，亦同。』、『於94年1月7日刑法修正施行前犯併
合處罰數罪中之一罪，且該數罪均符合第41條第1項得易科罰金
之規定者，適用90年1月4日修正之刑法第41條第2項規定。』修
正前刑法第41條第1項、第2項及刑法施行法第3條之1第3項分別
定有明文。本件受刑人所犯如附表第3項所示之罪係於94年1月7
日之修正刑法施行前所犯，且受刑人所犯如附表所示之罪本均得
易科罰金（如附表第1、2項之罪，均係為以新臺幣1,000元折算
1日），則揆諸上開說明，本件受刑人所應執行之有期徒刑雖逾
6月，惟仍得易科罰金。而依修正前刑法第41條第1項前段、罰金
罰鍰提高標準條例第2條（現已刪除）之規定，有期徒刑、拘役
易科罰金之折算標準，原以銀元100元、200元、300元折算1日，
經依現行法規所定貨幣單位折算新臺幣條例第2條規定折算為新
臺幣後，應以新臺幣300元、600元、900元折算1日，而刑法第41
條第1項前段修正後，則規定為以新臺幣1,000元、2,000元或3,0
00元折算1日，此因屬科刑規範事項之變更，其折算標準為裁判
時所應諭知，自有就新舊法規定比較之必要，經比較新舊法結果
，以修正前刑法第41條第1項前段、修正刪除前罰金罰鍰提高標
準條例第2條之規定較有利於受刑人。爰依此，就受刑人前開所
應執行之有期徒刑10月，並適用較有利於被告之修正前刑法第41
條第1項前段及修正刪除前罰金罰鍰提高標準條例第2條、現行所
規所定貨幣單位折算新臺幣條例第2條之規定，諭知如主文所示
之易科罰金折算標準。」等語；另理由欄內關於「三、據上˙˙
˙裁定如主文」應更正為「四、據上，應依刑事訴訟法第477條
第1項，刑法第2條第1項、第53條、修正前刑法第51條第5款、修
正前刑法第41條第1項前段，修正刪除前罰金罰鍰提高標準條例
第2條、現行法規所定貨幣單位折算新臺幣條例第2條，刑法施行
法第3條之1第3項，裁定如主文。」等語。
    理    由
一、按刑事判決文字，顯係誤寫，而不影響於全案情節與判決之
    本旨者，參照民事訴訟法第232條規定，原審法院得以裁定
    更正之。業經司法院大法官會議釋字第43號解釋在案。
二、本件原判決之原本及其正本主文欄內關於「應執行有期徒刑
    拾月」等語係「應執行有期徒刑拾月，如易科罰金，以銀元
    佰元即新臺幣玖佰元折算壹日」等語之誤繕；另理由欄內
    脫漏「三、再按『犯最重本刑為5年以下有期徒刑以下之刑
    之罪，而受6個月以下有期徒刑或拘役之宣告，因身體、教
    育、職業、家庭之關係或其他正當事由，執行顯有困難者，
    得以1元以上3元以下折算1日，易科罰金。但確因不執行所
    宣告之刑，難收矯正之效，或難以維持法秩序者，不在此限
    。併合處罰之數罪，均有前項情形，其應執行之刑逾6月者
    ，亦同。』、『於94年1月7日刑法修正施行前犯併合處罰數
    罪中之一罪，且該數罪均符合第41條第1項得易科罰金之規
    定者，適用90年1月4日修正之刑法第41條第2項規定。』修
    正前刑法第41條第1項、第2項及刑法施行法第3條之1第3項
    分別定有明文。本件受刑人所犯如附表第3項所示之罪係於
    94年1月7日之修正刑法施行前所犯，且受刑人所犯如附表所
    示之罪本均得易科罰金（如附表第1、2項之罪，均係為以新
    臺幣1,000元折算1日），則揆諸上開說明，本件受刑人所應
    執行之有期徒刑雖逾6月，惟仍得易科罰金。而依修正前刑
    法第41條第1項前段、罰金罰鍰提高標準條例第2條（現已刪
    除）之規定，有期徒刑、拘役易科罰金之折算標準，原以銀
    元100元、200元、300元折算1日，經依現行法規所定貨幣單
    位折算新臺幣條例第2條規定折算為新臺幣後，應以新臺幣
    300元、600元、900元折算1日，而刑法第41條第1項前段修
    正後，則規定為以新臺幣1,000元、2,000元或3,0 00元折算
    1日，此因屬科刑規範事項之變更，其折算標準為裁判時所
    應諭知，自有就新舊法規定比較之必要，經比較新舊法結果
    ，以修正前刑法第41條第1項前段、修正刪除前罰金罰鍰提
    高標準條例第2條之規定較有利於受刑人。爰依此，就受刑
    人前開所應執行之有期徒刑10月，並適用較有利於被告之修
    正前刑法第41條第1項前段及修正刪除前罰金罰鍰提高標準
    條例第2條、現行所規所定貨幣單位折算新臺幣條例第2條之
    規定，諭知如主文所示之易科罰金折算標準。」等語；另理
    由欄內關於「三、據上˙˙˙裁定如主文」等語則係「四、
    據上，應依刑事訴訟法第477條第1項，刑法第2條第1項、第
    53條、修正前刑法第51條第5款、修正前刑法第41條第1項前
    段，修正刪除前罰金罰鍰提高標準條例第2條、現行法規所
    定貨幣單位折算新臺幣條例第2條，刑法施行法第3條之1第3
    項，裁定如主文。」等語之誤載；並均不影響於全案情節與
    裁定之本旨者，按諸首揭說明，本院自應裁定更正為主文所
    示。
三、爰依刑事訴訟法第220條裁定如主文。
中    華    民    國    98    年    4     月    9     日
                    刑事第十七庭        法  官  林世民
上正本證明與原本無異。
如不服本裁定，應於送達後五日內，向本院提出抗告狀。
                                        書記官  紀俊源
中    華    民    國    98    年    4     月    9     日


司法院資訊處製作；財團法人民間司法改革基金會備份。
